---
title: "Emploi dans l'ESR"
output: github_document
---

```{r setup, include=FALSE}
knitr::opts_chunk$set(echo = FALSE)

descdata <- function(file, source = "non indiquée") {

  df <- read.csv2(paste0(file,".csv"))

  cat("- Données : [",file,"](",file,".csv)\n", sep='') 
  cat("- Source : ", source,"\n", sep='')
  cat("- Mise à jour : ", as.character(file.info(paste0(file,".csv"))$ctime),"\n", sep='')
  
  cat("- Nombre d'observations : ",nrow(df),"\n")
  if("Annee" %in% names(df)) cat("- Période : ",range(df$Annee),"\n")
  cat("- Variables : \n")
  for(col in colnames(df))
    cat("  - ",col,"\n")
  
  if(file.exists(paste0("data/",file,".md")))
    cat(paste0(readLines(paste0("data/",file,".md")), collapse='\n'))
}
```

- [cpesr-emplois-ec.csv](data/cpesr-emplois-ec.csv) : données agrégées sur les emplois EC dans l'ESR
- [data](data/) : tous les jeux de données
- [odyssee-excavator](utils/odyssee-excavator/) : outil d'extraction des données de Odyssee

## Jeux de données 

### Extraction des fiches démographiques du CNU 
```{r results='asis'}
descdata("data/cpesr-emplois-ec-cnu",
         "https://www.enseignementsup-recherche.gouv.fr/pid24672-cid85019/fiches-demographiques-des-sections-du-cnu.html")
```

### Extraction des données Galaxie

```{r results='asis'}
descdata("utils/galaxie-excavator/galaxie",
         "https://www.galaxie.enseignementsup-recherche.gouv.fr/ensup/ListesPostesPublies/Emplois_publies_TrieParCorps.html")
```

### Extraction des données Odyssée

```{r results='asis'}
descdata("utils/odyssee-excavator/odyssee",
         "https://www.galaxie.enseignementsup-recherche.gouv.fr/ensup/ListesPostesPublies/Emplois_publies_TrieParCorps.html")
```

### Sections CNU

```{r results='asis'}
descdata("data/cpesr-cnu-sections",
         "manuelle")
```

### Effectifs enseignants titulaires

- Données : [fr-esr-enseignants-titulaires-esr-public.csv](https://data.enseignementsup-recherche.gouv.fr/explore/dataset/fr-esr-enseignants-titulaires-esr-public/download/?format=csv&timezone=Europe/Berlin&lang=fr&use_labels_for_header=true&csv_separator=%3B) (à récupérer)
- Source : https://data.enseignementsup-recherche.gouv.fr/explore/dataset/fr-esr-enseignants-titulaires-esr-public/
