---
title: "Emploi dans l'ESR"
output: github_document
---

```{r setup, include=FALSE}
knitr::opts_chunk$set(echo = FALSE)

descdata <- function(file, source = "non indiquée", maj = "non indiquée") {

  df <- read.csv2(paste0("data/",file,".csv"))

  cat("- Données : [",file,"](data/",file,".csv)\n", sep='') 
  cat("- Source : ", source,"\n", sep='')
  cat("- Mise à jour :", maj,"\n", sep='')
  
  cat("- Nombre d'observations : ",nrow(df),"\n")
  if("Annee" %in% names(df)) cat("- Période : ",range(df$Annee),"\n")
  cat("- Variables : \n")
  for(col in colnames(df))
    cat("  - ",col,"\n")
  
  if(file.exists(paste0("data/",file,".md")))
    cat(paste0(readLines(paste0("data/",file,".md")), collapse='\n'))
}
```

## Organisation

- [data](data/) : jeux de données
- [galaxie-excavator](galaxie-excavator/) : outil d'extraction des données de Galaxie

## Jeux de données 


### Extraction des fiches démographiques du CNU 
```{r results='asis'}
descdata("cpesr-emplois-cnu-qualification-concours",
         "https://www.enseignementsup-recherche.gouv.fr/pid24672-cid85019/fiches-demographiques-des-sections-du-cnu.html",
         "19-10-2021")
```

### Qualifications et recrutements MCF par section CNU

```{r results='asis'}
descdata("cpesr-emplois-cnu-mcf-qualification-recrutement",
         "https://www.enseignementsup-recherche.gouv.fr/cid118435/personnels-enseignants-du-superieur-bilans-et-statistiques.html",
         "23-11-2020")
```

### Mutations régionales entrantes et sortantes

```{r results='asis'}
descdata("cpesr-emplois-mutations-ES",
         "https://www.enseignementsup-recherche.gouv.fr/cid118435/personnels-enseignants-du-superieur-bilans-et-statistiques.html",
         "23-11-2020")
```

### Mutations régionales flux

```{r results='asis'}
descdata("cpesr-emplois-mutations-flux",
         "https://www.enseignementsup-recherche.gouv.fr/cid118435/personnels-enseignants-du-superieur-bilans-et-statistiques.html",
         "23-11-2020")
```


### Extraction des données Galaxie

```{r results='asis'}
descdata("cpesr-emplois-galaxie",
         "https://www.galaxie.enseignementsup-recherche.gouv.fr/ensup/ListesPostesPublies/Emplois_publies_TrieParCorps.html",
         "26-02-2021")
```


### Sections CNU

```{r results='asis'}
descdata("cpesr-cnu-sections",
         "manuelle",
         "27-07-0201")
```

### Effectifs enseignants titulaires

- Données : [fr-esr-enseignants-titulaires-esr-public.csv](https://data.enseignementsup-recherche.gouv.fr/explore/dataset/fr-esr-enseignants-titulaires-esr-public/download/?format=csv&timezone=Europe/Berlin&lang=fr&use_labels_for_header=true&csv_separator=%3B) (à récupérer)
- Source : https://data.enseignementsup-recherche.gouv.fr/explore/dataset/fr-esr-enseignants-titulaires-esr-public/
