---
title: "Etude de l'emploi dans l'ESR"
output: github_document
---

```{r setup, include=FALSE}
knitr::opts_chunk$set(echo = FALSE)

descdata <- function(df) {
  cat("- Nombre d'observations : ",nrow(df),"\n")
  cat("- Période : ",range(df$Annee),"\n")
  cat("- Variables : \n")
  for(col in colnames(df))
    cat("  - ",col,"\n")
}

galaxie <- read.csv2("data/galaxie.csv")
recrutements <- read.csv2("data/qualifications_recrutements.csv")
mutations.ES <- read.csv2("data/mutations_ES.csv")
mutations.flux <- read.csv2("data/mutations_flux.csv")
```

## Organisation

- [data](data/) : jeux de données
- [galaxie](galaxie/) : outil d'extraction des données de Galaxie

## Jeux de données 

### Extraction des données Galaxie

- Données : [galaxie.csv](data/galaxie.csv) 
- Source : https://www.galaxie.enseignementsup-recherche.gouv.fr/ensup/ListesPostesPublies/Emplois_publies_TrieParCorps.html
- Mise à jour : 26-02-2021
```{r results='asis'}
descdata(galaxie)
```

### Qualifications et recrutements

- Données : [qualifications_recrutements.csv](data/qualifications_recrutements.csv) 
- Source : https://www.enseignementsup-recherche.gouv.fr/cid118435/personnels-enseignants-du-superieur-bilans-et-statistiques.html
- Mise à jour : 23-11-2020
```{r results='asis'}
descdata(recrutements)
```

### Mutations régionales entrantes et sortantes

- Données : [mutations_ES.csv](data/mutations_ES.csv) 
- Source : https://www.enseignementsup-recherche.gouv.fr/cid118435/personnels-enseignants-du-superieur-bilans-et-statistiques.html
- Mise à jour : 23-11-2020
```{r results='asis'}
descdata(mutations.ES)
```

### Mutations régionales flux

- Données : [mutations_flux.csv](data/mutations_flux.csv) 
- Source : https://www.enseignementsup-recherche.gouv.fr/cid118435/personnels-enseignants-du-superieur-bilans-et-statistiques.html
- Mise à jour : 23-11-2020
```{r results='asis'}
descdata(mutations.flux)
```

### Effectifs enseignants titulaires

- Données : [fr-esr-enseignants-titulaires-esr-public.csv](https://data.enseignementsup-recherche.gouv.fr/explore/dataset/fr-esr-enseignants-titulaires-esr-public/download/?format=csv&timezone=Europe/Berlin&lang=fr&use_labels_for_header=true&csv_separator=%3B) (à récupérer)
- Source : https://data.enseignementsup-recherche.gouv.fr/explore/dataset/fr-esr-enseignants-titulaires-esr-public/
- Mise à jour : 28-10-2020
