---
title: "L'entrée dans la carrière des enseignants-chercheurs"
output: github_document
---

```{r setup, include=FALSE}
knitr::opts_chunk$set(echo = FALSE)
knitr::opts_chunk$set(message = FALSE, warning = FALSE)

knitr::opts_chunk$set(fig.width = 8, fig.height = 4.5, fig.retina = 2)


library(tidyverse)
library(ggcpesrthemes)

options(dplyr.summarise.inform = FALSE)
options(tidyverse.quiet = TRUE)


cnu.sections <- read.csv2("../data/cpesr-cnu-sections.csv")
emploisEC <- read.csv2("../data/cpesr-emplois-ec.csv", stringsAsFactors = TRUE) 

source("../R/emploiEC-metriques.R")
source("../R/emploiEC-plot-series.R")
source("../R/emploiEC-plot-metrique.R")
source("../R/emploiEC-plot-flux.R")
source("../R/emploiEC-plot-sections.R")
source("../R/emploiEC-plot-groupes.R")
source("../R/emploiEC-plot-contexte.R")


theme_cpesr_setup(authors = "Julien Gossa, Florent Figon", source = "https://github.com/cpesr/emploiESR")

theme_set(theme_cpesr() + theme(plot.margin = margin(0.3, 0.3, 0.3, 0.3, "cm")))

```

Une version plus complète du rapport est disponible [ici](cpesr-emploiEC-rapport.pdf).


## Introduction

```{r, child="emploiEC-intro.md"}
```

### Méthodologie

```{r, child="emploiEC-methodologie.md"}
```



```
- twtexte:[#DataESR] L'entrée dans la carrière des enseignants-chercheurs en chiffres
- twalt:@ffigon @juliengossa LO 2.0 www.cpesr.fr
- twurl:https://twitter.com/CPESR_/status/1498228236710559744
```

## Contexte


### Nombre de postes de MCF ouverts au concours par an

`r description.contexte$general`

```{r contexte_postes,fig.width = 10, fig.height = 5.625}
plot_emplois_long() + cpesr_cap() + ggtitle("Nombre de postes de Maîtres de conférences ouverts au concours par an") + coord_cartesian(clip = "off")  + theme(plot.margin = margin(0.5, 0.5, 0.5, 0.5, "cm"))
```


### Effectifs enseignants-chercheurs titulaires

`r description.contexte$ec``

```{r contexte_ec.norm}
p_contexte_ec + cpesr_cap() + ggtitle("Effectifs enseignants-chercheurs titulaires")
```

```{r contexte_ec}
p_contexte_ec.norm + cpesr_cap() + ggtitle("Evolution des effectifs enseignants-chercheurs titulaires", subtitle="Valeur 100 pour 2010")
```

### Effectifs étudiants dans le périmètre du MESRI

```{r p_contexte_etu}
p_contexte_etu + cpesr_cap() + ggtitle("Effectifs étudiants dans le périmètre du MESRI", subtitle = "en milliers")
```

```{r p_contexte_etu.norm}
p_contexte_etu.norm + cpesr_cap() + ggtitle("Evolution des effectifs étudiants dans le périmètre du MESRI", subtitle = "en valeur 100 pour 2010")
```

### Taux d'encadrement

`r description.contexte$te`

```{r p_contexte_te}
p_contexte_te + cpesr_cap() + ggtitle("Taux d'encadrement au MESRI", subtitle = "nombre d'enseignants-chercheurs titulaires pour 100 étudiants")
```

```{r p_contexte_te.norm}
p_contexte_te.norm + cpesr_cap() + ggtitle("Evolution des taux d'encadrement", subtitle = "nombre d'enseignants-chercheurs titulaires pour 100 étudiants, en valeur 100 pour 2010")
```

### Evolution des effectifs étudiants et enseignants-chercheurs titulairs et taux d'encadrement

```{r p_contexte_ec.etu.te}
p_contexte_ec.etu.te + cpesr_cap() + ggtitle("Evolution des effectifs étudiants et EC titulaires, et du taux d'encadrement", subtitle = "valeur 100 pour 2010")
```

```{r p_contexte_ec.etu.te.disc}
p_contexte_ec.etu.te.disc  + cpesr_cap()  + ggtitle("Evolution des effectifs étudiants et EC titulaires, et des taux d'encadrement", subtitle = "valeur 100 pour 2010")
```

### Evolutions réelles et nécessaires des effectifs enseignant-chercheur titulaire pour maintenir le taux d'encadrement de 2010

`r description.contexte$evol`

```{r contexte.evol.etu}
p_contexte.evol + cpesr_cap() + ggtitle("Evolutions réelles et nécessaires des effectifs enseignant-chercheur titulaire", subtitle="pour maintenir le taux d'encadrement de 2010")
```


## Principales Series de données

```{r, child="emploiEC-donnees.md"}
```

### Principales séries de données à propos du recrutement des MCF

```{r etapes.tout}
plot_series(séries.MCF, séries.MCF.lab, périm="Ensemble",norm=FALSE, sizemult=0.7) + 
  ggtitle("Principales séries de données à propos du recrutement des MCF") + cpesr_cap() +
  guides(color = guide_legend(nrow = 2))
```

```{r etapes.tout.norm}
plot_series(séries.MCF, séries.MCF.lab, périm="Ensemble",norm=TRUE, sizemult=0.7) + ggtitle("Principales séries de données à propos du recrutement des MCF", subtitle = "base 100 pour 2009") + cpesr_cap() +
  guides(color = guide_legend(nrow = 2))
```

### Principales séries de données à propos du recrutement des MCF par secteur disciplinaire

```{r etapes.discipline}
plot_series(séries.MCF, séries.MCF.lab, périm="Grande discipline",norm=FALSE, sizemult=0.5) + ggtitle("Principales séries de données à propos du recrutement des MCF") + cpesr_cap() +
  guides(color = guide_legend(nrow = 2))
```

```{r etapes.discipline.norm}
plot_series(séries.MCF, séries.MCF.lab, périm="Grande discipline",norm=TRUE, sizemult=0.5) + ggtitle("Principales séries de données à propos du recrutement des MCF", subtitle = "base 100 pour 2009") + cpesr_cap() +
  guides(color = guide_legend(nrow = 2))
```

## Représentation des flux

```{r}
p1 <- plot_flux_col(périm="Ensemble") + cpesr_cap()
p2 <- plot_flux_col(périm="Grande discipline", sizemult = 0.5) + cpesr_cap()
p3 <- plot_flux_alluvial(périm="Ensemble") + cpesr_cap()
p4 <- plot_flux_alluvial(périm="Grande discipline", sizemult = 0.5) + cpesr_cap()
```

#### Effectifs aux différentes étapes de la sélection lors du recrutement des MCF : représentation en colonnes

`r description.flux$col`

```{r flux.col}
p1 + ggtitle("Effectifs aux différentes étapes de la sélection lors du recrutement des MCF", subtitle = "en 2020") + cpesr_cap()
```

```{r flux.col.discipline}
p2 + ggtitle("Effectifs aux différentes étapes de la sélection lors du recrutement des MCF", subtitle="en 2020") + cpesr_cap()
```

#### Effectifs aux différentes étapes de la sélection lors du recrutement des MCF : diagramme de Sankey

`r description.flux$alluvial`


```{r flux.alluvial}
p3 + ggtitle("Effectifs aux différentes étapes de la sélection lors du recrutement des MCF", subtitle="en 2020") + cpesr_cap()
```

```{r flux.alluvial.discipline}
p4 + ggtitle("Effectifs aux différentes étapes de la sélection lors du recrutement des MCF", subtitle="en 2020") + cpesr_cap()
```


#### Effectifs aux différentes étapes de la sélection lors du recrutement des MCF : représentation en segments

```{r}
p1 <- plot_flux_lignes(périm="Ensemble") + cpesr_cap()
p2 <- plot_flux_lignes(périm="Grande discipline", sizemult = 0.5) + cpesr_cap()
p3 <- plot_flux_lignes(périm="Ensemble", norm = TRUE)  + cpesr_cap()
p4 <- plot_flux_lignes(périm="Grande discipline", norm = TRUE, sizemult = 0.5) + cpesr_cap()
```

`r description.flux$lignes`


```{r flux.lignes}
p1 + ggtitle("Effectifs aux différentes étapes de la sélection lors du recrutement des MCF", subtitle="en 2020") + cpesr_cap()
```

```{r flux.lignes.discipline}
p2 + ggtitle("Effectifs aux différentes étapes de la sélection lors du recrutement des MCF", subtitle="en 2020") + cpesr_cap()
```


```{r flux.lignes.norm}
p3 + ggtitle("Effectifs aux différentes étapes de la sélection lors du recrutement des MCF", subtitle="en base 100 pour 2009") + cpesr_cap()
```

```{r flux.lignes.discipline.norm}
p4 + ggtitle("Effectifs aux différentes étapes de la sélection lors\ndu recrutement des Maîtres⋅ses de Conférences", subtitle = "en base 100 pour 2009") + cpesr_cap()
```




## Métriques

```{r metriques, results='asis'}
plot_metrique_all_github <- function(metrique, metriquelab = "", titre = "", ...) {
  print(plot_metrique(metrique,metriquelab, ...) + ggtitle(titre)+ cpesr_cap()) 
  cat("\n")
  print(plot_metrique(metrique,metriquelab, norm=TRUE, ...) + ggtitle(titre, subtitle = "base 100 pour 2009")+ cpesr_cap())
  cat("\n")
  print(plot_metrique(metrique,metriquelab, périm="Grande discipline", ...) + ggtitle(titre)+ cpesr_cap()) 
  cat("\n")
  print(plot_metrique(metrique,metriquelab, périm="Grande discipline", norm=TRUE, ...) + ggtitle(titre, subtitle = "base 100 pour 2009")+ cpesr_cap())
  cat("\n")
}
  
for(m in kpis) {
  cat("### ", m$titre, "\n")
  cat("Définition : ", m$def, "\n")
  if("desc" %in% names(m)) cat(m$desc, "\n")
  plot_metrique_all_github(m$nom,m$lab,m$titre,percentlab=m$percentlab)
  cat("\n\n")
}
```


