---
title: "Entrée dans la carrière des enseignants-chercheurs"
output: github_document
---

```{r setup, include=FALSE}
knitr::opts_chunk$set(echo = FALSE)
knitr::opts_chunk$set(message = FALSE, warning = FALSE)

knitr::opts_chunk$set(fig.width = 8, fig.height = 4.5)


library(tidyverse)
library(ggcpesrthemes)

options(dplyr.summarise.inform = FALSE)
options(tidyverse.quiet = TRUE)


emploisEC <- read.csv2("../data/cpesr-emploi-ec.csv", stringsAsFactors = TRUE) %>%
  mutate(Année = as.factor(Année))


# source("../R/emploiEC.R",chdir=TRUE)
source("../R/emploiEC-metriques.R")
source("../R/emploiEC-plot-series.R")
source("../R/emploiEC-plot-metrique.R")
source("../R/emploiEC-plot-flux.R")
source("../R/emploiEC-plot-sections.R")
source("../R/emploiEC-plot-contexte.R")

theme_cpesr_setup(authors = "Florent Figon, Julien Gossa", source = "https://github.com/cpesr/emploiESR")

theme_set(theme_cpesr())

```

Une version plus complète du rapport est disponible [ici](cpesr-emploiEC-rapport.pdf).

## Introduction

```{r, child="emploiEC-intro.md"}
```

### Méthodologie

```{r, child="emploiEC-methodologie.md"}
```


## Contexte

### Effectifs enseignants-chercheurs titulaires

`r description.contexte$ec``

```{r contexte_ec.norm}
p_contexte_ec + cpesr_cap() 
```

```{r contexte_ec}
p_contexte_ec.norm + cpesr_cap() 
```

### Effectifs étudiants 

```{r p_contexte_etu}
p_contexte_etu + cpesr_cap() 
```

```{r p_contexte_etu.norm}
p_contexte_etu.norm + cpesr_cap() 
```

### Taux d'encadrement

`r description.contexte$te`

```{r p_contexte_te}
p_contexte_te + cpesr_cap() 
```

```{r p_contexte_te.norm}
p_contexte_te.norm + cpesr_cap() 
```

```{r p_contexte_ec.etu.te}
p_contexte_ec.etu.te + cpesr_cap() 
```

```{r p_contexte_ec.etu.te.disc}
p_contexte_ec.etu.te.disc  + cpesr_cap()
```

### Evolution de l'effectif enseignant-chercheur titulaire

`r description.contexte$evol`

```{r contexte.evol.etu}
p_contexte.evol + cpesr_cap()
```


## Principales Series de données

```{r, child="emploiEC-donnees.md"}
```

### Toutes disciplines confondues

```{r etapes.tout}
plot_series(séries.MCF, séries.MCF.lab, périm="Ensemble",norm=FALSE) + 
  ggtitle("Principales séries de données à propos\ndu recrutement des Maîtres⋅ses de Conférences") + cpesr_cap() +
  guides(color = guide_legend(nrow = 2))
```

```{r etapes.tout.norm}
plot_series(séries.MCF, séries.MCF.lab, périm="Ensemble",norm=TRUE) + ggtitle("Principales séries de données à propos\ndu recrutement des Maîtres⋅ses de Conférences", subtitle = "(base 100 pour la première année)") + cpesr_cap() +
  guides(color = guide_legend(nrow = 2))
```

### Par secteur disciplinaire

```{r etapes.discipline}
plot_series(séries.MCF, séries.MCF.lab, périm="Grande discipline",norm=FALSE) + ggtitle("Principales séries de données à propos\ndu recrutement des Maîtres⋅ses de Conférences") + cpesr_cap() +
  guides(color = guide_legend(nrow = 2))
```

```{r etapes.discipline.norm}
plot_series(séries.MCF, séries.MCF.lab, périm="Grande discipline",norm=TRUE) + ggtitle("Principales séries de données à propos\ndu recrutement des Maîtres⋅ses de Conférences", subtitle = "(base 100 pour la première année)") + cpesr_cap() +
  guides(color = guide_legend(nrow = 2))
```

## Représentation des flux

```{r}
p1 <- plot_flux_col(périm="Ensemble") + cpesr_cap()
p2 <- plot_flux_col(périm="Grande discipline", sizemult = 0.5) + cpesr_cap()
p3 <- plot_flux_alluvial(périm="Ensemble") + cpesr_cap()
p4 <- plot_flux_alluvial(périm="Grande discipline", sizemult = 0.5) + cpesr_cap()
```

#### Représentation en colonne

`r description.flux$col`

```{r flux.col}
p1 + ggtitle("Effectifs aux différentes étapes de la sélection lors\ndu recrutement des Maîtres⋅ses de Conférences") + cpesr_cap()
```

```{r flux.col.discipline}
p2 + ggtitle("Effectifs aux différentes étapes de la sélection lors\ndu recrutement des Maîtres⋅ses de Conférences") + cpesr_cap()
```

#### Diagramme de Sankey

`r description.flux$alluvial`


```{r flux.alluvial}
p3 + ggtitle("Effectifs aux différentes étapes de la sélection lors\ndu recrutement des Maîtres⋅ses de Conférences") + cpesr_cap()
```

```{r flux.alluvial.discipline}
p4 + ggtitle("Effectifs aux différentes étapes de la sélection lors\ndu recrutement des Maîtres⋅ses de Conférences") + cpesr_cap()
```


#### Représentation en segments

```{r}
p1 <- plot_flux_lignes(périm="Ensemble")  + theme(legend.position = "none") + cpesr_cap()
p2 <- plot_flux_lignes(périm="Grande discipline", sizemult = 0.5) + theme(legend.position = "none") + cpesr_cap()
p3 <- plot_flux_lignes(périm="Ensemble", norm = TRUE) + theme(legend.position = "none") + cpesr_cap()
p4 <- plot_flux_lignes(périm="Grande discipline", norm = TRUE, sizemult = 0.5) + cpesr_cap()
```

`r description.flux$lignes`


```{r flux.lignes}
p1 + ggtitle("Effectifs aux différentes étapes de la sélection lors\ndu recrutement des Maîtres⋅ses de Conférences") + cpesr_cap()
```

```{r flux.lignes.discipline}
p2 + ggtitle("Effectifs aux différentes étapes de la sélection lors\ndu recrutement des Maîtres⋅ses de Conférences") + cpesr_cap()
```


```{r flux.lignes.norm}
p3 + ggtitle("Effectifs aux différentes étapes de la sélection lors\ndu recrutement des Maîtres⋅ses de Conférences", subtitle = "(base 100 pour la première année)") + cpesr_cap()
```

```{r flux.lignes.discipline.norm}
p4 + ggtitle("Effectifs aux différentes étapes de la sélection lors\ndu recrutement des Maîtres⋅ses de Conférences", subtitle = "(base 100 pour la première année)") + cpesr_cap()
```




## Métriques

```{r metriques, results='asis'}
plot_metrique_all_github <- function(metrique, metriquelab = "", titre = "", ...) {
  print(plot_metrique(metrique,metriquelab, ...) + ggtitle(titre)) + cpesr_cap()
  print(plot_metrique(metrique,metriquelab, norm=TRUE, ...) + ggtitle(titre, subtitle = "(base 100 pour la première année")) + cpesr_cap()
  print(plot_metrique(metrique,metriquelab, périm="Grande discipline", ...) + ggtitle(titre)) + cpesr_cap()
  print(plot_metrique(metrique,metriquelab, périm="Grande discipline", norm=TRUE, ...) + ggtitle(titre, subtitle = "(base 100 pour la première année")) + cpesr_cap()
}
  
for(m in kpis) {
  cat("### ", m$titre, "\n")
  cat("Définition : ", m$def, "\n")
  if("desc" %in% names(m)) cat(m$desc, "\n")
  plot_metrique_all_github(m$nom,m$lab,m$titre,percentlab=m$percentlab)
  cat("\n\n")
}
```


